---
title       : R 軟體套件開發實務應用- 環境設定、語言介紹
subtitle    : 
author      : Wush Wu
job         : 
framework   : io2012-wush
highlighter : highlight.js
hitheme     : zenburn
widgets     : [mathjax]            # {mathjax, quiz, bootstrap}
mode        : selfcontained # {standalone, draft}
knit        : slidify::knit2slides
--- &vcenter .largecontent

```{r setup, include=FALSE, cache=FALSE}
suppressPackageStartupMessages({
  library(knitr)
  library(wordcloud)
  library(RColorBrewer)
})
opts_chunk$set(echo = FALSE, cache = FALSE)
fit100 <- function(fname) sprintf('<img src="assets/img/%s" class="fit100" />', fname)
fit50 <- function(fname) sprintf('<img src="assets/img/%s" class="fit50" />', fname)
fig <- function(fname, size) sprintf('<img src="assets/img/%s" style="max-width:%d%%;max-height:%d%%;" />', fname, size, size)
```

## 學習目標

- Linux 上的命令列環境
- 如何利用docker快速架設可用的Rstudio Server、http server、各種database
- Rstudio Server界面、專案管理、版本控制管理
- 版本控制入門(git)
- 解決數種實務上讀取資料的問題
- 將功能整合至套件之中

--- &vcenter .largecontent

## 今日環境介紹

- Virtual Box架設的虛擬機器
    - Ubuntu 14.04 from [Vagrant](https://www.vagrantup.com/)
    - 已經先行架設好Docker以及數個客製化docker images
    - 預設ip為`192.168.0.50`
        - 如本機端無法連線至`192.168.0.50`，請將ip更改為dhcp(按p看指令)

*** =pnotes

### 手動方法

利用指令`sudo nano /etc/network/interfaces`打開設定檔案並將`static`置換為`dhcp`後存檔

### 打字

```
sed "s/static/dhcp/" < /etc/network/interfaces > /tmp/interfaces
sudo mv /tmp/interfaces /etc/network/interfaces
```

### 重新啟動網路

```
sudo ifdown eth1
sudo ifup eth1
```

--- &vcenter .largecontent

## 命令列

- 虛擬機器的GUI
- 各種ssh client，如: pietty(windows)、openssh(OS X, ubuntu)
- 講者先準備的web-based ssh client，請用瀏覽器打開`https://<vm ip>:4200`
- Rstudio Server shell（但是需先開啟Rstudio Server）
- 位置：`192.168.0.50`，帳號密碼：`vagrant/vagrant`
    - 如果替換成`dhcp`，請利用`ifconfig eth1`來查看ip

--- &vcenter .largecontent

## 啟動Rstudio Server

- 請在命令列輸入：

<pre><code style="font-size:80%">docker run -d --name rstudio -e USER=vagrant -e PASSWORD=vagrant -p 8787:8787 rstudio-build</code></pre>

- 需等待Rstudio Server開啟，趁機學Docker

--- &vcenter .largecontent

## 2014年IT界最受矚目的專案：docker

- Docker 是一種Virtual Container的技術，一種類似Virtual Machine的技術

`r fit100("container_vs_vm.jpg")`

--- &vcenter .largecontent

## Docker 生態系

- 只要一行指令即可執行許多Linux服務
- 利用差異化的技術，充分節省頻寬和硬碟
- 啟動快速，數秒就可開啟新的服務
- Dockerfile讓安裝過程公開透明

--- &vcenter .largecontent

## R and Docker

- [rocker](https://github.com/rocker-org/rocker)
- 今天的Rstudio Server改自[rocker/rstudio](https://registry.hub.docker.com/u/rocker/rstudio/)
- Dockerfile

```
...
## User config and supervisord for persistant RStudio session
COPY userconf.sh /usr/bin/userconf.sh
COPY supervisord.conf /etc/supervisor/conf.d/supervisord.conf
RUN mkdir -p /var/log/supervisor \
  && chgrp staff /var/log/supervisor \
  && chmod g+w /var/log/supervisor \
  && chgrp staff /etc/supervisor/conf.d/supervisord.conf
EXPOSE 8787
...
```

--- &vcenter .largecontent

## Container And Image

### Docker中的...

- image
- container

### 如同現實中的...

- Win7 安裝光碟
- 一台Win7作業系統的電腦

--- &vcenter .largecontent

## Docker 指令詳解：`docker`總覽

```
Usage: docker [OPTIONS] COMMAND [arg...]
    cp        Copy files/folders from a container's filesystem to the host path
    exec      Run a command in an existing container
    images    List images
    rm        Remove one or more containers
    rmi       Remove one or more images
    run       Run a command in a new container
```

--- &vcenter .largecontent

## Docker 指令詳解：`docker run`總覽

<pre><code style="font-size:80%">
docker run -d --name rstudio -e USER=vagrant -e PASSWORD=vagrant -p 8787:8787 rstudio-build

Usage: docker run [OPTIONS] IMAGE [COMMAND] [ARG...]
-e, --env=[]               Set environment variables
-i, --interactive=false    Keep STDIN open even if not attached
-t, --tty=false            Allocate a pseudo-TTY
-v, --volume=[]            Bind mount a volume (e.g., from the host: -v /host:
-p, --publish=[]           Publish a container's port to the host
</code></pre>

--- &vcenter .largecontent

## 登入Rstudio

- 在支援的瀏覽器輸入：`<ip>:8787`
    - 帳號為：`vagrant`
    - 密碼為：`vagrant`

--- .largecontent

## Rstudio 界面解說

<center>
- 工作區的功能解說


`r fit100("rstudioserver.jpg")`
</center>

--- &vcenter .largecontent

## 說明`建立新專案`(0.98.1091)

- Create Project From
    - New Directory
    - Existed Directory
    - Version Control
- Project Type
    - Empty Project
    - R Packages
    - Shiny Apps

--- &vcenter .largecontent

## 動動手

- 請建立一個一般的新專案，名稱為：CRANLog
    - 記得啟用git

<h1 class="big">我們來建立一個抓取資料的套件</h1>

--- &vcenter .largecontent

## 目標簡介

- 資料位置：<http://cran-logs.rstudio.com/>
    - 一個放有<http://cran.rstudio.com/>的線上記錄
- 我們想要抓取每天的套件下載量作分析
- 部份資料已放置於虛擬機器中
- 請執行下列程式碼，架設一個虛擬網站：

<pre><code style="font-size:80%">docker run -d --name httpd -v /home/vagrant/www:/usr/local/apache2/htdocs -p 80:80 httpd</code></pre>

--- &vcenter .largecontent

## [Docker Hub](https://hub.docker.com)

- Docker Images的集散地
- 尋找你需要用到的服務
- 閱讀Image的使用說明
- 一行指令就可以架設各種服務

--- &vcenter .largecontent #download_script

## 範例下載script

（修改自<http://cran-logs.rstudio.com/>上的範例）

```r
# 開始日期
start <- as.Date('2015-01-01')
# 結束日期
end <- as.Date('2015-01-02')
# 展開所有日期
all_days <- seq(start, end, by = 'day')
# 扣掉已經下載的連結
missing_days <- setdiff(all_days, tools::file_path_sans_ext(dir(), TRUE))
class(missing_days) <- "Date"
# 拼湊出下載連結
year <- as.POSIXlt(all_days)$year + 1900
urls <- paste0('http://<ip>/cran-log/', year, '/', missing_days, '.csv.gz')
# 可以使用download.file來做下載
for(i in seq_along(urls)) {
  download.file(urls[i], destfile = sprintf("%s.csv.gz", missing_days[i]))
}
```

--- &twocolvcenter .largecontent

## R是一個以函數為主體的語言

*** =left

### 看得到的

- `as.Date`
- `seq`
- `setdiff`

*** =right

### 容易忽略的

- `<-`
- `(`
- `for`

--- &vcenter .largecontent

## 讀取資料

續下載資料的程式

```r
data <- read.table("2015-01-01.csv.gz", header = TRUE, sep = ",")
head(sort(table(data$package), decreasing = TRUE))
```

```
##     digest        DBI       plyr manipulate       Rcpp    ggplot2 
##      1009        973        896        877        867        817 
```

--- &vcenter .largecontent

## 一個可能的實際情況...

1. 資料來自於某個資料源: `download.file`
1. 每天都要自該資料源更新資料: `missing_days <- ...`
1. 使用既定程序分析出結果: `table`
1. 輸出結果: `print`

--- &vcenter .largecontent

## 把1 ~ 4包成一個函數

```r
pkg_count <- function(date) {
  year <- as.POSIXlt(date)$year + 1900
  urls <- paste0('http://<ip>/cran-log/', year, '/', date, '.csv.gz')
  download.file(urls, destfile = sprintf("%s.csv.gz", date))
  data <- read.table(sprintf("%s.csv.gz", date), header = TRUE, sep = ",")
  sort(table(data$package), decreasing = TRUE)
}
```

--- &vcenter .largecontent

## 當其他人需要分析結果...

- 將`pkg_count`的程式碼丟給下游（Copy & Paste）
- 將`pkg_count`存成`pkg_count.R`，丟給下游（`source`）
- 將`pkg_count`包成套件，上傳到套件庫供下游下載

--- &vcenter .largecontent

## 利用git 來傳送`pkg_count.R`

- [git](http://git-scm.com/) 提供了許多強大功能
    - 高效能的傳送檔案
    - 版本控制
- [github](https://github.com) 以git 為底的程式碼社交平台
    - 優化程式相關的討論環境
    - 已經和許多線上服務整合
- [gitlab](https://about.gitlab.com/) 私有版本的github

--- &vcenter .largecontent

## 將`pkg_count`新增至CRANLog專案

- 將`pkg_count.R`加入git 版本控制
- 設定作者資訊

--- &vcenter .largecontent

## 將CRANLog專案上傳到github

- 註冊github帳號
- 設定ssh 金鑰
- 建立專案
- 上傳CRANLog
- 測試下載CRANLog

--- &vcenter .largecontent

## 了解ssh key

- ssh實做了RSA 、DSA 和ECDSA 等非對稱加解密演算法
    - 密碼是兩個檔案：`id_rsa`(private)和`id_rsa.pub`(public)
    - 特色：用public加密的資料，只能用private解密。反之亦然。
    - 廣泛的被運用於各種網頁應用之中，如https。
    - github、AWS 等網站運用這種技術來做自動認證

--- &vcenter .largecontent

## 建立ssh key:`ssh-keygen`

```
Generating public/private rsa key pair.
Enter file in which to save the key (/home/vagrant/.ssh/id_rsa):
Enter passphrase (empty for no passphrase):
Enter same passphrase again:
Your identification has been saved in /home/vagrant/.ssh/id_rsa.
Your public key has been saved in /home/vagrant/.ssh/id_rsa.pub.
The key fingerprint is:
dc:fb:51:c6:63:59:13:f1:06:91:d7:1c:dc:36:2f:da vagrant@rtutorial
```

--- &vcenter .largecontent

## 上傳public key

- 在`github`上開啟帳戶設定
- 管理金鑰(SSH Keys)
- 加入金鑰(Add SSH key)
- 貼上公開金鑰的內容

--- &vcenter .largecontent

## 建立github專案

- 點選Create New（右上角的`+`）
- New Repository
- 設定專案資訊

--- &vcenter .largecontent

## 設定遠端專案，上傳

- 依照畫面指示複製專案位址

圖片出處：[git-tower](http://www.git-tower.com/learn/ebook/command-line/remote-repositories/introduction)

<center>`r fit50("basic-remote-workflow.png")`</center>

--- &vcenter .largecontent

## 下載`pkg_count.R`

- 把自己當成另一個使用者
- 利用Rstudio自git repository建立新專案CRANLog2

--- &vcenter .largecontent

## 運用`git`和`github`的好處

- 備份
- 版本控制：
    - 錯誤可以回溯
    - 多人共同編修時能解決衝突
    - 錯誤發生時可以追溯原因
- 良好的討論空間
- 自動測試
- 自動部署

--- &vcenter .largecontent

## 建立`pkg_count`的說明文件

- README.md

```md
這個程式是用來統計R 的套件在CRAN上的下載次數
```

--- .segue .dark

## 套件化

--- &vcenter .largecontent

## 建立套件專案CRANLog

- 建立專案
- 刪除部分檔案
- 建立檔案`pkg_count.R`

--- &vcenter .largecontent

## 將套件放置至私有套件庫

- 打包套件
- 在終端機將套件複製到`~/www/R/src/contrib`
    - 切換到`~/www/R/src/contrib`
    - `docker cp rstudio:/home/vagrant/CRANLog_1.1.tar.gz .`
- 在該目錄下更新套件資訊（`PACKAGES`, `PACKAGES.gz`）（卡住）

*** =pnotes

複習docker的`-v`

--- &vcenter .largecontent

## 利用Docker更新套件資訊

- shell

```sh
cd /home/vagrant/www/R/src/contrib
docker run -v `pwd`:/src -w /src -it --rm rstudio-build R
```

- R

```r
tools::write_PACKAGES(".")
```

*** =pnotes

工作目錄的概念

---&vcenter .largecontent 

## Rscript

```
Usage: /path/to/Rscript [--options] [-e expr [-e expr2 ...] | file] [args]

--options accepted are
  --help              Print usage and exit
  --version           Print version and exit
  --verbose           Print information on progress
  --default-packages=list
                      Where 'list' is a comma-separated set
                        of package names, or 'NULL'
or options to R, in addition to --slave --no-restore, such as
  --save              Do save workspace at the end of the session
  --no-environ        Don't read the site and user environment files
  --no-site-file      Don't read the site-wide Rprofile
  --no-init-file      Don't read the user R profile
  --restore           Do restore previously saved objects at startup
  --vanilla           Combine --no-save, --no-restore, --no-site-file
                        --no-init-file and --no-environ
```

--- &vcenter .largecontent

## 將Rscript和docker run結合

```
cd /home/vagrant/www/R/src/contrib
docker run -v `pwd`:/src -w /src -it --rm rstudio-build \
  Rscript -e "tools::write_PACKAGES('.')"
```

--- &vcenter .largecontent

## 直接從套件庫安裝

- 可能需要重新啟動R

```r
install.packages("<pkg name>", 
  repos = "http://<ip>/R",
  type = "source")
```

--- &vcenter .largecontent

## 統一編號查詢(mongodb)

- 很多時候，我們會使用代碼來代表某些資料
- 代碼的意義可能放在某些資料庫之中
- 在製作報表的時候，需要將代碼轉譯為文字
- 資料來源：[twcom(g0v)](https://github.com/WeiChengLiou/twcom)

--- &vcenter .largecontent

## 啟動mongodb

```sh
docker run -d --name mongo -p 27017:27017 r-mongo
```

--- &vcenter .largecontent

## 安裝套件`rmongodb`

```r
# http proxy
Sys.setenv(http_proxy="<proxy location>")
install.packages("rmongodb")
```

--- &vcenter .largecontent

## 查詢mongodb的必備知識

- `mongo.create`
- `mongo.find`
- cursor related
    - `mongo.cursor.next`
    - `mongo.cursor.value`
- bson related
    - `mongo.bson.to.list`

--- &vcenter .largecontent

## `mongo.create`

```r
?mongo.create
```

--- &vcenter .largecontent

## `mongo.find`和cursor

- Iterator(迭代器)
- 取值
- 有沒有下一個

```
ooo... ==next==> ooo...
^                 ^
```

--- &vcenter .largecontent

## R 中有沒有辦法使用類似迭代器的概念?

- `readLines` + connection
    - 讀一行資料做處理
    - 處理完畢之後再讀下一行資料
    - 讀到沒資料或connection被關閉為止
- 利用bash pipeline `|`來作類似的效果

--- &vcenter .largecontent

## rmongodb的cursor

```
ooo... ==`mongo.cursor.next`==> ooo...
^                                ^
```

--- &vcenter .largecontent

## 將統編轉換為公司名稱

```r
library(rmongodb)
mongo <- mongo.create(<ip>)
id <- "70794974"
cursor <- mongo.find(mongo, "twcom.cominfo", list(id = id))
mongo.cursor.next(cursor)
obj <- mongo.bson.to.list(mongo.cursor.value(cursor))
mongo.disconnect(mongo)
obj$name
```

--- &vcenter .largecontent

## 建立套件VATInfo

- 請將「將統編轉換為公司名稱」的功能函數化，加入套件中
- 更新`DESCRIPTION`
    - 加入`Depends: rmongodb`

--- &vcenter .largecontent

## 將統編轉換為公司董監事名單

```r
library(rmongodb)
mongo <- mongo.create(<ip>)
id <- "70794974"
cursor <- mongo.find(mongo, "twcom.boards", list(id = id))
retval <- c()
while(mongo.cursor.next(cursor)) {
  obj <- mongo.bson.to.list(mongo.cursor.value(cursor))
  retval <- c(retval, obj$name)
}
retval
```

--- &vcenter .largecontent

## 擴充VATInfo的功能

- 請將「將統編轉換為公司董監事名單」的功能函數化，加入套件中

--- &vcenter .largecontent

## R 套件和git

- 加入：
    - R/
    - DESCRIPTION
    - NAMESPACE

--- &vcenter .largecontent

## DESCRIPTION

- 裝載套件的關鍵資訊
- 目前僅需了解套件名稱和Depends即可
- 其他內容在[套件開發](development.html)中詳述

--- &vcenter .largecontent

## 經驗分享：如何回報bug

<https://github.com/mongosoup/rmongodb/issues/20>

- 清楚的描述環境
    - `sessionInfo()`
- 提供可重現錯誤的程式碼
- 回報錯誤時，注意禮貌，適時表達感謝與尊重

--- &vcenter .largecontent

## 一般Open Source軟體對於錯誤回報的處理

1. 確認錯誤（看回報的人多不多、開發者能不能重現錯誤）
1. 尋找原因（交給開發者）
1. 徵求貢獻者（開發者有時會將錯誤留給其他貢獻者，甚至是回報錯誤者）
1. 測試
1. 上更新 （除非有重大錯誤，否則每個月只能上傳CRAN一次）

--- .dark .segue

## SQL Database

--- &vcenter .largecontent

## 政府標案資料

- 資料來源：[DSP](http://ckan.nispc.tw/cs_CZ/dataset)

--- &vcenter .largecontent

## 啟動PostgreSQL

```sh
docker run -d --name r-postgres -p 5432:5432 r-postgres
```

--- &vcenter .largecontent

## 安裝RPostgreSQL(需要安裝其他相依模組)

- 安裝時會發生錯誤
    - 平時只能google錯誤訊息
    - 歡迎在台灣的R 的討論區交流
        - [Taiwan R User Group](http://www.meetup.com/Taiwan-R)，mailing list: <Taiwan-useR-Group-list@meetup.com>
        - ptt R_Language版
        - [R軟體使用者論壇](https://groups.google.com/forum/#!forum/taiwanruser)
    - 或是在世界性的R 論壇
        - [R Mailing List](http://www.r-project.org/mail.html)
        - [StackOverflow](http://stackoverflow.com/tags/r/info)

--- &vcenter .largecontent

## 利用Docker exec進入container

- 安裝libpq-dev

```sh
docker ps # 列出現在正在跑的Docker Containers
docker exec -it rstudio /bin/bash # 在Docker Containers之中執行指令
apt-get update
apt-get install libpq-dev # then y
```

- 如果`apt-get libpq-dev`出現錯誤，請再`apt-get update`一次試試看

--- &vcenter .largecontent

## 連結資料庫

```r
install.packages('RPostgreSQL', repos = 'http://<ip>/R')
library(RPostgreSQL)
db <- dbConnect(dbDriver("PostgreSQL"), host = "<ip>", 
                user = "vagrant", password = "vagrant")
dbListTables(db)
```

--- &vcenter .largecontent

## `dbReadTable`

```r
tenders <- dbReadTable(db, "tenders")
```

--- &vcenter .largecontent

## SQL Command

```r
tenders <- dbGetQuery(db, "SELECT * FROM tenders LIMIT 1")
```

--- .segue .dark

## 常見問題：中文編碼

--- &vcenter .largecontent

## 編碼知多少

- 位元組(byte)是目前電腦處理記憶體的基本單位。一個位元組有8個位元(bit)。ex: 
    - 00000001, 00111101
- 可以用兩個hex code來代表一個位元組。ex: 
    - 00000001 ==> 0000,0001 ==> 0x01
    - 00111101 ==> 0011,1101 ==> 0x3D

--- &vcenter .largecontent

## 編碼知多少

- 文字的"0"和數字的0，在電腦中是不同的！
- R 中整數0L的記憶體，寫成hex code是 00 00 00 00 (佔有四個位元組)
- 數值0.0的記憶體，寫成hex code是 00 00 00 00 00 00 00 00 (佔有八個位元組)
- 文字"0"的記憶體，寫成hex code是 30 (佔有一個位元組)
- 「編碼」就是將位元組合變成可讀文字的規則。
    - ASCII: 
        - 0x30 => "0", 0x41 => "A", 0x61 => "a"
        - 0x00 => 空字串(NULL)

--- &vcenter .largecontent

## R 如何處理文字`character`？

- 一段文字，就是一塊連續的「位元組」，直到遇到0x00為止
- 包含0x00的連續位元組，在R 中請使用`RawVector`來處理

--- &vcenter .largecontent

## 萬國碼

- 最初的ASCII 編碼只定義了大部分的英文字母和數字而已
- 各國自行擴充編碼，例如台灣的：big-5，每一個字用兩個位元組表示（Windows預設的繁體中文編碼）
- 世界統一的編碼，UTF
    - UTF-8（OS X、Linux預設的繁體中文編碼）: 每一個「字」可能是1或2個位元組，中間絕對不會有`NULL`

--- &vcenter .largecontent

## R 的編碼錯誤訊息

```
## Error: 無效的多位元組字串於
## '<bb>O<a5>_<a5><ab><ac>F<a9><b2>ĵ<b9><c1>`<a7><bd>'
```

```
## Error: 
## line 1 appears to contain embedded nulls
```

--- &vcenter .largecontent

## SQL資料庫中解決編碼問題

```sql
SET NAMES 'UTf-8';
SET NAMES 'BIG5';
```

--- &vcenter .largecontent

## 試著讀取BIG5 看看亂碼

```r
dbGetQuery(db, "SET NAMES 'BIG5';")
dbGetQuery(db, "SELECT * FROM tenders LIMIT 1;")
```

--- &vcenter .largecontent

## dplyr 整理資料的好幫手

```r
install.packages('dplyr', repos = 'http://<ip>/R')
```

--- &vcenter .largecontent

## dplyr 的常用函數

<center>`r fit100("R_ETL_Fn1.png")`</center>

取自[資料科學愛好者年會 ETL課程](https://ntuaha.github.io/R_ETL_LAB)

--- &vcenter .largecontent

## dplyr的函數可作用於

- data.frame
- [data.table](http://cran.r-project.org/web/packages/data.table/index.html)
- SQL Database(PostgreSQL, MySQL...)

--- &vcenter .largecontent

## 查詢廠商參與的標案

```r
colnames(tenders)
# 查詢統一編號70794974所參與的標案，這裡的「統一編號」即「廠商代碼」
filter(tenders, 廠商代碼 == "70794974")
# 取得標案的id
select(filter(tenders, 廠商代碼 == "70794974"), pkAtmMain)
# 去除重複的標案id
unique(select(filter(tenders, 廠商代碼 == "70794974"), pkAtmMain))
```

--- &vcenter .largecontent

## %>%, [magrittr](http://cran.r-project.org/web/packages/magrittr/index.html)

```r
# 去除重複的標案id
unique(select(filter(tenders, 廠商代碼 == "70794974"), pkAtmMain))
library(magrittr)
filter(tenders, 廠商代碼 == "70794974") %>%
  select(pkAtmMain) %>%
  collect %>%
  unique
```

--- &vcenter .largecontent

## dplyr 和SQL Database

```r
library(dplyr)
db <- src_postgres(host = "192.168.56.102", user = "vagrant", password = "vagrant")
tenders <- tbl(db, "tenders")
x <- filter(tenders, 廠商代碼 == "70794974")
x$query
filter(tenders, 廠商代碼 == "70794974") %>%
  select(pkAtmMain) %>%
  collect %>%
  unique
```

--- &vcenter .largecontent

## dplyr 和SQL Database

- 一般指令不做完整的計算(Lazy Evaluation)
- 在以下指令時，會做完整計算
    - `collect`：將結果傳回R
    - `compute`：在database建立暫存表格
    - `collapse`：將query轉乘table expression
- 如果熟悉SQL 的使用者，可以利用`compute`和`collapse`來優化查詢

--- &vcenter .largecontent

## 動動手

- 請建立一個函數，給定統一編號，查出所有該編號有參與的標案
- 再建立一個函數，給定標案id，查出有參與該標案的統一編號
- 將這兩個函數加入套件VATInfo之中
- VATInfo套件的Depends需加入RPostgreSQL和dplyr

--- &vcenter .largecontent

## 型態問題

- 這裡的「統一編號」或「廠商代碼」是數字還是字串？

--- .dark .segue

## R 的資料型態

--- &vcenter .largecontent

## R 資料的Atomic Type

- Atomic type都是向量
    - 常見的資料型態
        - numeric
        - logical
        - integer
        - character
    - 可利用`class`查詢物件型態
- 其餘資料物件都是Atomic type所組合而成

--- &vcenter .largecontent

## R 中組合成高階物件的方式

- list, data.frame, environment
- attributes
- S4

--- &vcenter .largecontent

## list, data.frame

- `iris`

```{r dataframe, echo=TRUE}
str(iris)
```

--- &vcenter .largecontent

## attributes

- `matrix`, `factor`

```
attributes(iris$Species)
```

--- &vcenter .largecontent

## An example of list + attributes: S3 

```{r s3, echo=TRUE}
g <- lm(dist ~ speed, cars)
str(head(g))
```

--- &vcenter .largecontent

## S4 

- `dgCMatrix`

```{r, echo=TRUE}
library(Matrix)
(m <- Matrix(c(0,0,2:0), 3,5))
str(m)
```

--- &vcenter .largecontent

## 輸出的型態

- 在一個弱型態語言中，告知使用者輸出的型態能帶給後續使用者很大的方便
- 建立函數時，如果能確定型態，對於後續的處理會更方便
    - 範例：統一編號
-`is.xxx`, xxx為型態名稱
- 檢查TRUE/FALSE時，建議用`isTRUE`

```{r typecheck, echo=TRUE}
if (NA) print("true") else print("false")
if (isTRUE(NA)) print("true") else print("false")
```

--- &vcenter .largecontent

## 輸出的型態範例：矩陣

```{r matrix, echo=TRUE}
m <- matrix(1:4, 2, 2)
m[,1]
m[,1,drop=FALSE]
# ?`[`
```

--- .dark .segue

## list 和 environment

--- &vcenter .largecontent

## 常見的問題

```r
a1 <- 1
a2 <- 2
a3 <- 3
a4 <- 4
a5 <- 5
df <- data.frame(a = c(a1, a2, a3, a4, a5))
```

- 能不能用迴圈來寫`c(a1, a2, a3, a4, a5)`？
- 利用`1:5`建立字串`c("a1", "a2", "a3", "a4", "a5")`
    - `paste("a", 1:5, sep="")`、`paste0("a", 1:5)`
    - `sprintf("a%d", 1:5)`

--- &vcenter .largecontent

## List

- Atomic Type是某種資料的向量
- `list`是「R 物件」的向量
- `list`中的物件可以建立「姓名」（key）

```r
x <- list()
for(i in 1:5) x[[paste0("a", i)]] <- i
df <- data.frame(a = unlist(x))
```

--- &vcenter .largecontent

## `[`和`[[`

- 相同點
    - 兩者都可以接名稱或整數
        - `x[key];x[[key]]`
        - `x[i];x[[i]]`
- 相異點
    - `[`會維持型態
    - `[[`會改變型態

--- &vcenter .largecontent

## Environment

- 如果已經有了`a1`到`a5`的物件了呢...

```r
a1 <- 1
a2 <- 2
a3 <- 3
a4 <- 4
a5 <- 5
```

--- &vcenter .largecontent

## Environment管理變數和物件之間的關係

```
a1 --> 1
a2 --> 2
...
a5 --> 5
```

- 字串==>物件
- 類似`list`

--- &vcenter .largecontent

## `globalenv()`

```
env <- environment() #globalenv()
env[["a1"]]
x <- c()
for(i in 1:5) x[i] <- env[[paste0("a", i)]]
```

--- .segue .dark

## 練習專案

--- &vcenter .largecontent

## VATInfo

- 已完成
    - 將統編轉換為公司名稱
    - 給統編，查詢公司的董監事
    - 給統編，查詢有參與的政府標案id
    - 給政府標案id，查詢有參與的公司統編

--- &vcenter .largecontent

## VATInfo

- 請利用VATInfo來完成以下目標：
    - 請列出"70794974"的董監事
    - 請列出"70794974"有參與的政府標案
    - 請查出參與這些標案的公司統編
    - 請再查詢這些公司的董監事

--- &vcenter .largecontent

## Q&A