---
title       : R 軟體套件開發實務應用
subtitle    : 
author      : Wush Wu
job         : 
framework   : io2012-wush
highlighter : highlight.js
hitheme     : zenburn
widgets     : [mathjax]            # {mathjax, quiz, bootstrap}
mode        : selfcontained # {standalone, draft}
knit        : slidify::knit2slides
--- &twocol

```{r setup, include=FALSE, cache=FALSE}
suppressPackageStartupMessages({
  library(knitr)
  library(wordcloud)
  library(RColorBrewer)
})
opts_chunk$set(echo = FALSE, cache = FALSE)
fit100 <- function(fname) sprintf('<img src="assets/img/%s" class="fit100" />', fname)
fit50 <- function(fname) sprintf('<img src="assets/img/%s" class="fit50" />', fname)
fig <- function(fname, size) sprintf('<img src="assets/img/%s" style="max-width:%d%%;max-height:%d%%;" />', fname, size, size)
```

## 關於講者

*** =left

- 台灣大學電機工程學研究所博士生
- Taiwan R User Group 共同創辦人
- R 套件相關著作
    - [FeatureHashing](http://cran.r-project.org/web/packages/FeatureHashing/index.html)和[RMessenger](http://cran.r-project.org/web/packages/RMessenger/)的作者
    - [knitr](http://cran.r-project.org/web/packages/knitr/) 的推廣者和小貢獻者
    - [RcppCNPy](http://cran.r-project.org/web/packages/RcppCNPy/)的第二作者
    - [digest](http://cran.r-project.org/web/packages/digest/)的貢獻者

*** =right

`r fig('wush.jpg', 100)`

--- .segue .dark

## 為什麼R 這麼受歡迎？

--- &vcenter

## R 來自世界上最專業的統計學家

<center>`r fit100('statician_10521919-655x280.jpg')`</center>

圖片來源： <http://myfootpath.com/careers/engineering-careers/statistician-careers/>

---

## R 可以輸出高品質的視覺化

`r fig("flights_sml.jpg", 100)`

取自<http://www.r-bloggers.com/mapping-the-worlds-biggest-airlines/>

--- &vcenter

## R 有驚人彈性和潛力

<center>`r fig("fig_10_cran1.png", 75)`</center>

取自 <http://r4stats.com/2013/03/19/r-2012-growth-exceeds-sas-all-time-total/>

--- &vcenter

## R 很容易和其他工具整合

<center>
```{r r-integration, warning=FALSE}
tools <- strsplit("Rcpp,rJava,rpy2,RHadoop,RMySQL,RPostgreSQL,RJDBC,RODBC,ROpenOffice,rredis,rmongodb,RSelenium", ",")[[1]]
freq <- rep(1, length(tools))
pal <- brewer.pal(length(tools),"BuGn")
wordcloud(tools, freq, random.color = TRUE, colors = pal)
```
</center>

--- &vcenter

## R 很容易擴充和客製化

<center>`r fig("t134_3ca_lg.jpg", 100)`</center>
來源：<http://img.diynetwork.com/DIY/2003/09/18/t134_3ca_med.jpg>

--- .segue .dark

## R 是 Open Source

--- &vcenter .largecontent

## Open Source?

- 驚人的潛力和彈性
- 容易擴充和客製化
- 只要你願意且有能力，就可以貢獻並且改進

--- &vcenter .largecontent

## R 特別擅長用於

- 資料處理
- 資料分析
- 報表製作

--- &vcenter .largecontent

## R 軟體套件開發實務應用

- 套件是散布R 的程式碼的最完整方式
    - 完整的相依性設定
    - 配備有範例資料與範例文件
    - 輕鬆的開發流程
- 不只是為了別人寫套件，而是為了自己寫套件
    - 將例行性的工作包裝成函數
    - 利用`roxygen2`相容的方式撰寫註解
    - 將類似目的的函數們包裝成套件
    - 利用github建立雲端套件庫，或自行架設私有套件庫

--- &vcenter .largecontent

## 本期課程目標（表定）

- R語言軟體套件開發環境、語言介紹
- 撰寫R語言軟體套件
- 自動測試與佈署R語言軟體套件
- R語言擴充應用

--- &vcenter .largecontent

## 我的目標

- 帶給大家真正有用的技術
    - 以最方便和最簡單的方式建立開發環境（rstudio，[docker](https://www.docker.com/)）
    - 最新和最少，也最重要的軟體工程相關工具介紹（[git](http://git-scm.com/) 、[github](https://github.com/)）
    - 最新的製作套件相關的技術（rstudio, roxygen2, RUnit, travis-ci）
    - 個人經驗（jenkins）

--- &vcenter .largecontent

## 本課程範圍

### 2015-01-24

- [環境設定、語言介紹](environment.html)
- [套件開發](development.html)

### 2015-01-31

- [自動測試與自動部署](ci.html)
- [擴充應用](extension.html)

